# 国有股份撤出要做清产核资？

提问人：小怪鱼 时间：2010-06-10 15:59:06
目前在做一项业务，是一家咨询公司，国有股份占百分之三十几吧，国有股份要退出，要公开交易，要求做审计和评估。请教大家这种审计应该属于什么性质的专项审计啊，属于清产核资吗，要做清产核资的那一套程序吗，还是类似于年报审计就可以了。本人还是助理，带队的老师也没解释。审计是评估的前提，评估后确定一个交易的底价，对方单位还要求评估商誉，这个应该评估吗

回答人：chenyiwei
《国有企业清产核资办法》（国务院国有资产监督管理委员会令第 1 号）：
第七条 各级国有资产监督管理机构对符合下列情形之一的，可以要求企业进行清产核资： 　　（一）企业资产损失和资金挂账超过所有者权益，或者企业会计信息严重失真、账实严重不符的； 　　（二）企业受重大自然灾害或者其他重大、紧急情况等不可抗力因素影响，造成严重资产损失的； 　　（三）企业账务出现严重异常情况，或者国有资产出现重大流失的； 　　（四）其他应当进行清产核资的情形。
第八条 符合下列情形之一，需要进行清产核资的，由企业提出申请，报同级国有资产监督管理机构批准: 　　（一）企业分立、合并、重组、改制、撤销等经济行为涉及资产或产权结构重大变动情况的； 　　（二）企业会计政策发生重大更改，涉及资产核算方法发生重要变化情况的； 　　（三）国家有关法律法规规定企业特定经济行为必须开展清产核资工作的。
另外还需关注企业所属的地方国资委的相关规定。

回答人：chenyiwei
回复 板凳 missy 的帖子可以这样理解。